【裁判字號】    98,抗,607
【裁判日期】    980611
【裁判案由】    聲請回復原狀
【裁判全文】
臺灣高等法院臺中分院刑事裁定           98年度抗字第607號
抗  告  人
即聲請人    乙○○
代  理  人  甲○○
上列抗告人因冤獄賠償案件，不服臺灣苗栗地方法院中華民國98
年4月28日駁回其聲請回復原狀之裁定（98年度聲字第356號），
提起抗告，本院裁定如下：
    主  文
抗告駁回。
    理  由
一、抗告意旨如抗告狀所載。（如附件）
二、按非因過失，遲誤上訴、抗告或聲請再審之期間，或聲請撤
    銷或變更審判長、受命推事、受託推事裁定或檢察官命令之
    期間者，於其原因消滅後5 日內，得聲請回復原狀；非因過
    失遲誤期間之原因及其消滅時期，應於書狀內釋明之；聲請
    回復原狀，應同時補行期間內應為之訴訟行為，刑事訴訟法
    第67條第1 項、第68條第2 項、第3 項分別定有明文。是得
    提起回復原狀者，限於遲誤「上訴」、「抗告」、「聲請再
    審」期間，如非此期間，即無聲請回復原狀可言，合先敘明
    。
三、經查：
  (一)抗告人即聲請人（下稱抗告人）乙○○因妨害兵役案件，於
    民國93年11月30日，經臺灣苗栗地方法院以93年度訴字第32
    6號判決判處有期徒刑4月，緩刑2年，隨後經本院於94年2月
    15日以94年度上訴字第81號駁回上訴，抗告人不服提起上訴
    ，經最高法院於94年5 月12日以94年度台上字第2456號駁回
    上訴確定。嗣經臺灣苗栗地方法院以94年度撤鍰字第33號撤
    銷前揭鍰刑宣告，其後抗告人於95年4 月27日繳納罰金共計
    新臺幣（下同）109,800 元，而上開確定刑事判決至今並未
    經再審或非常上訴予以撤銷，而改判決抗告人無罪等情，有
    臺灣高等法院被告全國前案紀錄表1紙在卷可稽。
  (二)嗣抗告人向臺灣苗栗地方法院聲請冤獄賠償，請求返還其前
    繳納之罰金109,800 元，並附帶民事損害賠償，原審法院因
    認抗告人所請於法無據，且已逾冤獄賠償法第8條所定之2年
    期間，因而駁回抗告人之聲請乙節，有原審98年度賠字第 5
    號決定書在可按。
  (三)而本件抗告人係以「依97年12月19日補充兵證明書影本為憑
    ，並未逾2年期限」為由，就上揭98年度賠字第5號案件聲請
    回復原狀，然此並非首揭規定所列舉遲誤法定期間之情形，
    自無從依據該規定聲請回復原狀，且抗告人亦未同時補行期
    間內應為之訴訟行為，故抗告人聲請回復原狀為無理由，從
    而原審駁回其回復原狀之聲請，核無不合，抗告人猶執陳詞
    指摘原裁定不當為無理由，依法應予駁回。
四、據上論結，應依刑事訴訟法第412 條，裁定如主文。
中    華    民    國    98    年    6    月    11    日
            刑事第五庭  審判長法  官  趙  春  碧
                              法  官  賴  恭  利
                              法  官  何  秀  燕
以上正本證明與原本無異。
不得再抗告。
                              書記官  郭  振  祥
中    華    民    國    98    年    6     月    11    日


司法院資訊處製作；財團法人民間司法改革基金會備份。
